【裁判字號】    96,易,2175
【裁判日期】    970424
【裁判案由】    贓物等
【裁判全文】
臺灣板橋地方法院刑事判決              96年度易字第2175號
公  訴  人  臺灣板橋地方法院檢察署檢察官
被      告  辛○○
                    （現在臺灣臺北監獄執行中）
上列被告因贓物等案件，經檢察官提起公訴（96年度偵字第1437
9 號），本院判決如下：
    主  文
辛○○犯竊盜罪共四罪，均累犯，各處有期徒刑肆月；又犯詐欺
取財罪，累犯，處有期徒刑肆月。應執行有期徒刑壹年伍月。
    事  實
一、辛○○前因詐欺案件，經本院以93年度簡字第893 號判決判
    處有期徒刑3 月確定，於民國94年2 月9 日縮刑期滿執行完
    畢。詎其仍不知悔改，意圖為自己不法所有，先後於如附表
    一所示之時間、地點，徒手竊取如附表一所示戊○○等人所
    有之雷射水平等物共四次得手；另於如附表二所示之時間、
    地點，向己○○之長子張智翔（已年滿18歲）佯稱係己○○
    之友人，且己○○已同意出借電鑽等語，致使張智翔陷於錯
    誤，因而詐得己○○所有之電鑽2 支得逞後，即將如附表一
    編號一至三及附表二所示之贓物出售與乙○○（乙○○所犯
    故買贓物罪行，另經本院判決）；另將如附表一編號四所示
    之電鎚1 支交與庚○○寄藏在車牌號碼EGU-808 號機車上（
    庚○○所犯寄藏贓物罪行，業由本院以96年度簡字第8568號
    判決判處拘役50日確定）。嗣於96年6 月17日晚間7 時許，
    庚○○騎乘前開機車搭載辛○○在臺北縣三重市○○○路25
    巷口處為警查獲，並當場扣得如附表一編號四所示之電鎚1
    支（業經丁○○領回），而辛○○即於有偵查犯罪職權之機
    關或人員知悉其涉嫌前開各次竊盜、詐欺取財犯行前，主動
    向警員自首接受裁判始悉上情。
二、案經辛○○自首及臺北縣政府警察局三重分局報請臺灣板橋
    地方法院檢察署檢察官偵查後提起公訴。
    理  由
一、本案以下認定事實所引用之證據，檢察官及被告辛○○均未
    就證據能力表示異議，而各該證據依刑事訴訟法規定，經核
    亦無不具證據能力之情事，故本院認均得作為認定被告有罪
    之依據，合先敘明。
二、前揭犯罪事實，業據被告辛○○於本院審理時坦承不諱，核
    與證人即共同被告庚○○於警詢及檢察官訊問時；證人丁○○於警詢時；證人戊○○、甲○○、丙○○、己○○於警詢
    及本院審理時；證人謝秋惠於本院審理時所為之證述均相符
    ，並有贓物認領保管單1 紙（丁○○領回部分）附卷可稽，
    均足以佐證被告自白與事實相符，堪以採信。本案事證明確
    ，被告犯行洵堪認定。
三、核被告辛○○就附表一編號一至四所為，均係犯刑法第320
    條第1 項之竊盜罪；就附表二所為，係犯刑法第339 條第1
    項之詐欺取財罪。查被告前因詐欺案件，經本院以93年度簡
    字第893 號判決判處有期徒刑3 月確定，於94年2 月9 日縮
    刑期滿執行完畢，有臺灣高等法院被告前案紀錄表1 份在卷
    可參，其於有期徒刑執行完畢後，5 年內故意再各次犯本案
    有期徒刑以上之竊盜、詐欺取財罪，均屬累犯，皆應依刑法
    第47條第1 項規定加重其刑。又被告先前雖曾有竊盜、毒品
    等前科紀錄，惟其為本案各次竊盜、詐欺取財犯行後，於犯
    罪偵查機關、人員尚無其他相當證據足以懷疑被告復有行竊
    或詐欺犯行前，即主動向臺北縣政府警察局三重分局三重派
    出所警員自首進而接受裁判之情，業據證人林登寸於本院審
    理時證述無誤，爰均依刑法第62條前段規定減輕其刑，並應
    先加後減之。再本案起訴書雖於犯罪事實欄中記載被告係於
    如附表二所示之時地竊取電鑽2 支，進而認被告就此同涉犯
    刑法第320 條第1 項之竊盜罪嫌云云，惟按竊盜罪之成立，
    係以乘人不知，將他人支配下之財物，移入自己實力支配管
    領下而言，查證人己○○於本院審理時，已證述：有人來跟
    我兒子說他已經跟我說好了，要跟我借電鑽，本來說要借1
    支，結果還拿自己的手機假裝打電話給我，所以我兒子就讓
    他拿走2 支電鑽，他是當著我兒子的面拿走等情明確，是被
    告既係對己○○之子張智翔詐稱不實之語，並當場在張智翔
    面前將電鑽2 支取走，自應成立刑法第339 條第1 項之詐欺
    取財罪責甚明，是公訴意旨就此顯有誤會，惟既仍屬同一之
    基本社會事實範圍內（最高法院81年度台非字第423 號判決
    意旨參照），且本院於97年3 月7 日審理期日時，即已當庭
    告知被告此部分所為可能係犯詐欺取財罪嫌，而被告同陳明
    認罪之旨，故對被告尚無難以答辯或存有何侵害其防禦權之
    情形，本院自得變更起訴法條加以審究，附此敘明。再被告
    前後所為四次竊盜及一次詐欺取財犯行，犯意個別，侵害財
    產法益不同，應予以分論併罰。爰審酌被告前已有詐欺、竊
    盜之刑案前科紀錄，有上開臺灣高等法院被告前案紀錄表在
    卷可參，素行非佳，兼衡其犯罪動機、手段、竊取或詐取物
    品之價值，及其犯後尚知坦認全部所為等一切情狀，分別量
    處如主文所示之刑，並定其應執行之刑，以資懲儆。
據上論斷，應依刑事訴訟法第299 條第1 項前段、第300 條，刑
法第320 條第1 項、第339 條第1 項、第47條第1 項、第62條前
段、第51條第5 款，刑法施行法第1 條之1 ，判決如主文。
本案經檢察官顏世翠到庭執行職務。
中    華    民    國    97    年    4     月    24    日
                刑事第十五庭  審判長法  官  陳 鴻 清
                                    法  官  劉 安 榕
                                    法  官  張 兆 光
上列正本證明與原本無異。
如不服本判決，應於判決送達後10日內敘明上訴理由，向本院提
出上訴狀 (應附繕本)，上訴於臺灣高等法院。
                                    書記官  曹 秋 冬
中    華    民    國    97    年    4     月    25    日
附錄本案論罪科刑法條：
刑法第320 條第1 項
意圖為自己或第三人不法之所有，而竊取他人之動產者，為竊盜
罪，處5 年以下有期徒刑、拘役或5 百元以下罰金。
刑法第339 條第1 項
意圖為自己或第三人不法之所有，以詐術使人將本人或第三人之
物交付者，處5 年以下有期徒刑、拘役或科或併科1,000 元以下
罰金。
附表一：
┌──┬─────────────┬─────┬───┐
│編號│竊取之時間、地點          │竊得之物品│所有人│
├──┼─────────────┼─────┼───┤
│一  │於96年6 月1 日下午2 時許，│雷射水平儀│戊○○│
│    │在臺北縣三重市○○街16號工│1 台      │      │
│    │地內                      │          │      │
├──┼─────────────┼─────┼───┤
│二  │於96年6 月16日上午8 時許，│日立牌電鑽│甲○○│
│    │在臺北縣三重市○○路○ 段47│1 支      │      │
│    │號前所停放車牌號碼7A-1651 │          │      │
│    │號貨車上                  │          │      │
├──┼─────────────┼─────┼───┤
│三  │於96年6 月16日下午2 時許，│日立牌電動│丙○○│
│    │在臺北縣三重市○○街108 巷│磁磚切割器│      │
│    │30號整修中房屋內          │1台       │      │
├──┼─────────────┼─────┼───┤
│四  │於96年6 月16日下午3 時許，│日立牌電鎚│丁○○│
│    │在臺北縣三重市○○○路32號│1 支      │      │
│    │整修中房屋內              │          │      │
└──┴─────────────┴─────┴───┘
附表二：
┌──┬─────────────┬─────┬───┐
│編號│詐取之時間、地點          │詐得之物品│所有人│
├──┼─────────────┼─────┼───┤
│一  │於96年6 月7 日上午9 時許，│電鑽2 支  │己○○│
│    │在臺北縣三重市○○路○ 段40│          │      │
│    │0 巷（起訴書誤載為40巷）27│          │      │
│    │號工廠內                  │          │      │
└──┴─────────────┴─────┴───┘


司法院資訊處製作；財團法人民間司法改革基金會備份。
